【裁判字號】    98,易,873
【裁判日期】    990323
【裁判案由】    竊盜
【裁判全文】
臺灣桃園地方法院刑事判決               98年度易字第873號
公  訴  人  臺灣桃園地方法院檢察署檢察官
被      告  甲○○
上列被告因竊盜案件，經檢察官追加起訴（97年度偵字第26201
號），本院判決如下：
    主  文
甲○○竊盜，累犯，處有期徒刑柒月。
    事  實
一、甲○○曾因竊盜案件，經臺灣臺中地方法院以91年度易緝字
    第389 號判決判處有期徒刑3 月確定，於民國91年11月18日
    易科罰金執行完畢；又因竊盜案件，經臺灣南投地方法院以
    93年度易字第354 號判決判處有期徒刑9 月確定，於94年2
    月25日入監執行，於94年11月20日執行完畢；再因竊盜案件
    ，經本院以95年度壢簡字第891 號判決判處有期徒刑4 月確
    定，於95年10月12日易科罰金執行完畢（構成累犯）。詎甲
    ○○竟猶不知悔改，竟意圖為自己不法之所有，於97年5 月
    29日下午4 時9 分許，騎乘車號JP9-283 號重型機車至臺中
    縣大甲鎮○○路93東明國小，乃進入該校保健室內（侵入建
    築物部分，未據告訴），徒手竊取該校護士乙○○所有之運
    動雙肩背包1 只（內有現金新臺幣500 元、隨身碟3 個、印
    章1枚 、車鑰匙1 支、學校保全鑰匙1 支、國民身分證1 張
    、全民健康保險卡1 張、玉山商業銀行信用卡1 張、中國信
    託商業銀行信用卡1 張、自然人憑證1 張、汽車行車執照1
    張、汽車駕駛執照1 張、機車駕駛執照1 張及郵局提款卡1
    張）。嗣經乙○○報警，警方循線查獲。
二、案經臺灣臺中地方法院檢察署檢察官呈請臺灣高等法院檢察
    署檢察長令轉臺灣桃園地方法院檢察署檢察官偵查後追加起
    訴。
    理  由
一、本件被告甲○○所犯係死刑、無期徒刑或最輕本刑為3 年以
    上有期徒刑以外之罪，其於準備程序中就被訴事實為有罪之
    陳述，經本院告知簡式審判程序之旨，並聽取當事人意見後
    ，經本院依刑事訴訟法第273 條之1 第1 項規定裁定進行簡
    式審判程序，合先敘明。
二、上揭犯罪事實，業據被告於本院審理時坦承不諱，核與證人
    即被害人乙○○於警詢中證述遭竊情節相符，復有卷附監視
    錄影翻拍照片4 張、機車照片2 張可稽，足徵被告任意性自
    白與事實相符，應堪採信。本件事證明確，被告犯行，堪予
    認定，應依法論科。
三、核被告所為，係犯刑法第320 條第1 項竊盜罪。又被告有如
    事實欄所示前科紀錄及執行情形，有臺灣高等法院被告全國
    前案紀錄表1 份在卷可稽，其於有期徒刑執行完畢5 年以內
    ，故意再犯本件有期徒刑以上之罪，為累犯，應依刑法第47
    條第1 項加重其刑。爰審酌被告竊取他人財物，所為損害被
    害人，且危害社會治安，及其犯罪之動機、手段、目的、品
    行、生活狀況、智識程度、所竊取財物之價值，被告為原住
    民，國小未畢業，及一再以相同手法至國小校園內行竊，亦
    對校園安全產生危害，並考量被告於警詢及檢察官偵查時均
    否認犯行，於本院審理時方坦承犯行，表示悔意，及其前曾
    有多次竊盜犯行等一切情狀，量處如主文所示之刑，以示儆
    懲。至公訴人於起訴書併請宣告強制工作乙節，惟按保安處
    分係針對受處分人將來之危險性所為之處置，以達教化、治
    療之目的，為刑罰之補充制度。我國現行刑法採刑罰與保安
    處分雙軌制，係在維持行為責任之刑罰原則下，為協助行為
    人再社會化之功能，以及改善行為人潛在之危險性格，期能
    達成根治犯罪原因、預防犯罪之特別目的。是保安處分中之
    強制工作，旨在對嚴重職業性犯罪及欠缺正確工作觀念或無
    正常工作因而習慣犯罪者，強制其從事勞動，學習一技之長
    及正確之謀生觀念，使其日後重返社會，能適應社會生活。
    刑法第90條第1 項規定：「有犯罪之習慣或以犯罪為常業或
    因遊蕩或懶惰成習而犯罪者，得於刑之執行完畢或赦免後，
    令入勞動場所，強制工作」，即係本於保安處分應受比例原
    則之規範，使保安處分之宣告，與行為人所為行為之嚴重性
    、行為人所表現之危險性及對於行為人未來行為之期待性相
    當之意旨而制定，而由法院視行為人之危險性格，決定應否
    令入勞動處所強制工作，以達預防之目的。所謂「有犯罪之
    習慣」係指對於犯罪以為日常之惰性行為，乃一種犯罪之習
    性，至所犯之罪名為何，是否同一，則非所問，最高法院94
    年度台上字第6611號著有判決可資參照。查本案被告有多次
    竊盜前科紀錄，且除本件外，短時間內尚有多件進入校園行
    竊犯行，固堪認有密集犯罪之情，然被告為原住民，國小未
    畢業，本屬經濟弱勢，且其原亦在梨山種菜、水果維生，梨
    山係臺灣高泠蔬菜水果種植專區，堪認被告並非全然不思己
    力謀生，另被告於本院審理時陳稱受宗教感化，有心接受法
    律制裁，參諸被告於本院審理時，確已改前飾詞卸責之態度
    ，對其所為坦白承認，亦非全無悔意，則被告所陳當可採信
    ；且被告現已有多案經判決確定待執行，亦難逕認經刑之執
    行仍矯正其觀念及行為；再參酌被告竊取之財物價值非鉅，
    本院期能於接受本件有期徒刑之矯正後，改過自新，故不諭
    知強制工作，附此敘明。
據上論斷，應依刑事訴訟法第284 條之1 、第273 條之1 第1 項
、第299 條第1 項前段，刑法第320 條第1 項、第47條第1 項，
刑法施行法第1 之1 條第1 項、第2 項前段，判決如主文。
本案經檢察官梁光宗庭執行職務。
中    華    民    國    99    年    3     月    23    日
                  刑事第一庭    法  官  鄭吉雄
以上正本證明與原本無異。
如不服本判決，應於判決送達後10日內向本院提出上訴狀（應附
繕本）。
                                書記官  劉宗源
中    華    民    國   998    年    3     月    23    日
附錄所犯法條：
中華民國刑法第320條第1項（普通竊盜罪）
意圖為自己或第三人不法之所有，而竊取他人之動產者，為竊盜
罪，處5  年以下有期徒刑、拘役或 5 百元以下罰金。

司法院資訊處製作；財團法人民間司法改革基金會備份。
